臺灣板橋地方法院刑事判決　　　　　　　　　　　　　九十年度易字第三二三號
　　公　訴　人　臺灣板橋地方法院檢察署檢察官
　　被　　　告　丙○○
右列被告因竊盜案件，經檢察官提起公訴（九十年度偵字第一三０八０號）暨移
辦（台灣雲林地方法院檢察署九十年度偵字第四九四六號），本院判決如左：
    主  文
丙○○連續竊盜，累犯，處有期徒刑玖月。
扣案之鑰匙參串沒收。
    事  實
一、丙○○有過失致死、妨害公務、麻醉藥品管理條例、搶奪等前科，其中所犯麻醉
    藥品管理條例案件，於民國八十六年七月十四日經本院以八十六年度訴字第九九
    二號判處有期徒刑三月，如易科罰金以三百元折算一日確定，於八十六年十二月
    三十日易科罰金執行完畢。猶不知悔改，復基於意圖為自己不法所有之概括犯意
    ，為下列竊盜行為：
(一)先於九十年八月二日凌晨五時許，在台北市○○路五０五號前，以向不知情之前
    女友丁淑菁借得之機車鑰匙一把，竊取連玉君所有由丁○○使用停放該處之車牌
    號碼ＦＳＣˍ５７５號重機車一部，並改懸其先前向不知情之丁淑菁所借得之重
    機車ＦＺＫˍ６０７車牌，以規避查緝，嗣於九十年八月四日晚間十一時許，在
    台北縣三重市○○○路一六一巷五十號前為警查獲，並扣得丁淑菁所有之機車鑰
    匙一把。
(二)又於九十年十一月十九日十三時許，在雲林縣台西鄉○○路全民醫院前，以其所
    有之鑰匙，竊取乙○○所有停放於該處之車牌號碼ＮＵＵˍ３４６號重機車一部
    。又於九十年十二月六日晚間十時許，利用借住朋友卜公明位於雲林縣台西鄉牛
    厝村丘厝一號住處之機會，竊取卜母甲○所有掛於神明身上之金牌一面。又於九
    十年十二月七日凌晨二時三十五分許，與某姓名年籍不詳之成年男子，攜帶鑰匙
    三串、六角扳手一支、鉗子二把，騎乘前開ＮＵＵˍ３４６號機車，至雲林縣東
    勢鄉○○村○鄰○○街十一號旁，意圖行竊大裕通運公司所有由楊憲政保管使用
    之ＨＨˍ９６９號汽車內財物，尚未著手時，適路人張中庸發覺丙○○等人行跡
    可疑而報警，為警當場查獲丙○○，另名男子則趁機逃逸，並於丙○○身上扣得
    其所有供竊盜所用之鑰匙三串、及ＮＵＵˍ３４６號車主乙○○所有之六角扳手
    一支、鉗子二把。
二、案經台北縣警察局三重分局報請台灣板橋地方法院檢察署檢察官偵查起訴暨移送
    併辦。
    理  由
一、右揭事實業據被告丙○○於本院審理中坦承不諱，核與被害人丁○○、乙○○、
    證人丁淑菁指證情節相符，並有台北縣警察局三重分局大同派出所扣押物品目錄
    表一件、贓物認領保管單二件、機車照片四張、車輛竊盜、車牌失竊資料個別查
    詢報表ˍ查詢車輛認可資料二件附卷，及機車鑰匙一把、鑰匙三串、六角扳手一
    支、鉗子二把等扣案可資佐證。本件事證明確，被告竊盜犯行洵堪認定。
二、核被告丙○○所為，係犯刑法第三百二十條第一項之竊盜罪。先後三次竊盜犯行
    ，時間緊接，所犯罪名與構成要件均屬相同，顯係基於概括犯意反覆為之，應依
    刑法第五十六條連續犯之規定論以一罪，並加重其刑。被告有事實欄所載之前科
    ，有台灣高等法院檢察署刑案紀錄簡覆表在卷可查，其於有期徒刑執行完畢後，
    五年內再犯有期徒刑以上之本罪，應依刑法第四十七條累犯之規定，遞加重其刑
    。爰審酌被告素行不良、犯罪之動機、目的、手段、所生之危害及犯罪後坦承犯
    行之態度等一切情狀，量處如主文所示之刑示懲。
三、扣案之鑰匙三串，係被告所有供犯罪所用之物，業據被告供明在卷，依法宣告沒
    收。另機車鑰匙一把，係被告向丁淑菁借取之物，非屬被告所有；此外六角扳手
    一支、鉗子二把，係ＮＵＵˍ３４６號車主乙○○所有，業據被告供明，且亦尚
    未供犯罪之用（理由詳後述），均不予宣告沒收，應由移案機關另行處理。
四、有關犯罪事實(二)竊取ＮＵＵˍ３４６號機車及金牌部分，雖未據檢察官提起公
    訴，惟此部分之事實與本件論罪科刑部分，時間緊接，所犯罪名與構成要件均屬
    相同，顯係基於概括犯意反覆為之，具有連續犯之裁判上一罪之關係，為起訴效
    力所及，本院自得一併審理。
五、移送併辦意旨另以：被告於九十年十二月七日二時三十五分許，在雲林縣東勢鄉
    ○○村○鄰○○街十一號，行竊ＨＨˍ９６９號汽車內財物未遂云云。惟右揭事
    實為被告所否認，且查獲本案之警員吳金倫亦稱被告當時在車旁鬼鬼祟祟，車主
    聽到狗叫聲出來查看，而查獲被告，車子未遭破壞，被告還未下手行竊，有電話
    紀錄在卷可憑，車輛保管使用人楊憲政警訊中亦供稱無任何財物損失，是被告應
    尚未著手竊盜，此部分自不成立竊盜未遂罪，則其與本件即無裁判上一罪之關係
    ，本院無從審酌，應檢還併案機關另行處理。
據上論斷，應依刑事訴訟法第二百九十九條第一項前段、刑法第五十六條、第三百二
十條第一項、第四十七條、第三十八條第一項第二款、罰金罰鍰提高標準條例第一條
，判決如主文。
本案經檢察官許景森到庭執行職務
中    華    民    國      九十一      年      三      月    二十六    日
                                      臺灣板橋地方法院刑事第一庭
                                          法  官  毛崑山
右正本證明與原本無異。
如不服本判決，應於判決送達後十日內，向本院提出上訴狀。
                                          書記官  楊灥
中    華    民    國      九十一      年      三      月    二十九    日
附錄本案所犯法條全文
中華民國刑法第三百二十條
(普通竊盜罪、竊佔罪)
意圖為自己或第三人不法之所有，而竊取他人之動產者，為竊盜罪，處五
年以下有期徒刑、拘役或五百元以下罰金。
意圖為自己或第三人不法之利益，而竊佔他人之不動產者，依前項之規定
處斷。
前二項之未遂犯罰之。
